【裁判字號】    97,訴,311
【裁判日期】    970506
【裁判案由】    違反毒品危害防制條例
【裁判全文】
臺灣屏東地方法院刑事判決               97年度訴字第311號
公  訴  人  臺灣屏東地方法院檢察署檢察官
被      告  甲○○
上列被告因違反毒品危害防制條例案件，經檢察官提起公訴（97
年度毒偵字第386 號），被告就被訴事實為有罪之陳述，本院裁
定行簡式審判程序，判決如下：
    主  文
甲○○施用第一級毒品，累犯，處有期徒刑壹年。又施用第二級
毒品，累犯，處有期徒刑捌月。應執行有期徒刑壹年陸月。
    事  實
一、甲○○前曾於民國94年間因違反毒品危害防制條例案件，經
    本院以95年度訴緝字第28號判決判處有期徒刑1 年4 月確定
    ；復於95年間因竊盜案件，經本院以95年度易字第537 號判
    決判處有期徒刑10月確定，上開有期徒刑1 年4 月、10月經
    本院以96年度聲字第46號裁定應執行有期徒刑2 年，經減刑
    後於96年7 月16日執行完畢。另其於88年間因施用毒品案件
    ，經本院以88年度毒聲字第170 號裁定送觀察、勒戒後，認
    無繼續施用毒品之傾向，由臺灣屏東地方法院檢察署檢察官
    於88年3 月16日以87年度偵字第7570號不起訴處分確定；復
    於90年間因施用毒品案件，經本院以90年度毒聲字第1682號
    裁定送觀察、勒戒後，認有繼續施用毒品之傾向，再經本院
    以91年度毒聲字第327 號裁定入戒治處所施以強制戒治（同
    時由臺灣屏東地方法院檢察署檢察官向本院提起公訴，經本
    院以91年度訴字第239 號判決判處有期徒刑1 年、6 月，應
    執行有期徒刑1 月4 月確定），其後經本院以91年度毒聲字
    第985 號裁定停止戒治，所餘戒治期間付保護管束，而於91
    年9 月12日出戒治所（92年3 月20日保護管束期滿）。詎甲
    ○○猶不知悛悔，於強制戒治執行完畢釋放後5 年內，復基
    於施用第一級毒品海洛因之犯意，於97年1 月24日19時許，
    在屏東縣恆春鎮○○里○○路170 號，以將第一級毒品海洛
    因加水再以注射針筒注入體內之方式，施用第一級毒品海洛
    因1 次。甲○○並另基於施用第二級毒品甲基安非他命之犯
    意，於施用第一級毒品海洛因後，在上址，以將第二級毒品
    甲基安非他命置於玻璃球內加熱燒烤再吸食所產生煙霧之方
    式，施用第二級毒品甲基安非他命1 次，嗣於96年1 月25日
    凌晨1 時30分許，因形跡可疑為警在位於屏東縣恆春鎮○○
    路之驛站加油站盤查，扣得其友人潘雍和（另案偵辦）所有
    之第一級毒品海洛因後向甲○○詢問，甲○○坦承施用毒品
    ，並同意採尿送驗而查獲。
二、案經屏東縣警察局移請臺灣屏東地方法院檢察署檢察官偵查
    起訴。
    理  由
一、本件被告甲○○所犯係死刑、無期徒刑、最輕本刑為3 年以
    上有期徒刑以外之罪，其於準備程序中就被訴事實為有罪之
    陳述，經法官告知簡式審判程序之旨，並聽取當事人之意見
    後，本院認為適宜由受命法官獨任進行簡式審判程序。
二、上揭事實，業據被告甲○○於警詢時、偵查中及本院審理時
    坦承不諱，且被告為警所採集之尿液檢體，經送請正修科技
    大學超微量研究科技中心以酵素免疫分析法及氣相層析質譜
    儀法檢驗，結果呈甲基安非他命及嗎啡陽性反應，有該中心
    檢驗報告1 紙在卷足憑（見警卷第6 頁），堪信被告上開自
    白確與事實相符。再被告先前如事實欄所載，其於88年間因
    施用毒品案件，經本院以88年度毒聲字第170 號裁定送觀察
    、勒戒後，認無繼續施用毒品之傾向，由臺灣屏東地方法院
    檢察署檢察官於88年3 月16日以87年度偵字第7570號不起訴
    處分確定；復於90年間因施用毒品案件，經本院以90年度毒
    聲字第1682號裁定送觀察、勒戒後，認有繼續施用毒品之傾
    向，再經本院以91年度毒聲字第327 號裁定入戒治處所施以
    強制戒治（同時由臺灣屏東地方法院檢察署檢察官向本院提
    起公訴，經本院以91年度訴字第239 號判決判處有期徒刑1
    年、6 月，應執行有期徒刑1 月4 月確定），其後經本院以
    91年度毒聲字第985 號裁定停止戒治，所餘戒治期間付保護
    管束，而於91年9 月12日出戒治所（92年3 月20日保護管束
    期滿）等情，有全國施用毒品案件紀錄表及臺灣高等法院被
    告前案紀錄表在卷足憑，本件事證已臻明確，被告於強制戒
    治執行完畢釋放後5 年內，再犯本件施用第一級毒品海洛因
    之犯行洵堪認定。
三、查海洛因為毒品危害防制條例第2 條第2 項第1 款明定之第
    一級毒品；甲基安非他命為同條例第2 條第2 項第2 款明定
    之第二級毒品，均不得持有及施用，核被告甲○○所為，係
    犯該條例第10條第1 項之施用第一級毒品罪及同條第2 項之
    施用第二級毒品罪。其施用前持有第一級毒品海洛因及第二
    級毒品甲基安非他命之低度行為，應分別為其施用第一級毒
    品海洛因及第二級毒品甲基安非他命之高度行為所吸收，不
    另論罪。被告所犯施用第一級毒品罪及施用第二級毒品罪2
    罪間，犯意個別、行為互殊，應予分論併罰。被告前於94年
    間因違反毒品危害防制條例案件，經本院以95年度訴緝字第
    28號判決判處有期徒刑1 年4 月確定；復於95年間因竊盜案
    件，經本院以95年度易字第537 號判決判處有期徒刑10月確
    定，上開有期徒刑1 年4 月、10月經本院以96年度聲字第46
    號裁定應執行有期徒刑2 年，經減刑後於96年7 月16日執行
    完畢等情，有臺灣高等法院被告前案紀錄表1 份在卷可稽，
    其於受徒刑之執行完畢，5 年以內故意再犯本件有期徒刑以
    上之罪，為累犯，所犯2 罪均應依刑法第47條第1 項之規定
    加重其刑。爰審酌被告前經觀察、勒戒及強制戒治後，仍未
    戒斷其施用毒品之惡習，並參酌其素行狀況、犯罪之動機、
    目的、手段、所生戕害其身心情形及犯罪後坦承犯行，態度
    尚非惡劣等一切情狀，分別就其施用第一級毒品海洛因及第
    二級毒品甲基安非他命犯行，量處如主文所示之刑，並定其
    應執行之刑，以資懲儆。
據上論斷，應依刑事訴訟法第299 條第1 項前段、第273 條之1
第1 項，毒品危害防制條例第10條第1 項、第2 項，刑法第11條
前段、第47條第1 項、第51條第5 款，判決如主文。
本案經檢察官陳新君到庭執行職務。
中    華    民    國    97    年    5     月    6     日
                  刑事第五庭    法  官  林家聖
以上正本證明與原本無異。
如不服本判決應於收受本判決送達後10日內向本院提出上訴書狀
，其未敘述上訴理由者，並得於提起上訴後10日內向本院補提理
由書狀（均須按他造當事人之人數附繕本）「切勿逕送上級法院
」
中    華    民    國    97    年    5     月    6     日
                                書記官  陳蓉柔
附錄本判決論罪科刑法條全文：
毒品危害防制條例第10條
施用第一級毒品者，處六月以上五年以下有期徒刑。
施用第二級毒品者，處三年以下有期徒刑。


司法院資訊處製作；財團法人民間司法改革基金會備份。
